臺灣新竹地方法院民事簡易判決
110年度竹北簡字第277號
原      告  包蔡月霞
訴訟代理人  包耀華  
被      告  蘇志成  
訴訟代理人  蘇珮羽  
上列當事人間請求損害賠償事件，經原告提起刑事附帶民事訴訟
，由本院刑事庭裁定移送前來(109年度交附民字第274號)，本院
於民國110年10月29日言詞辯論終結，判決如下：
    主      文
被告應給付原告新臺幣伍萬玖仟陸佰玖拾元，及自民國一○九年
十月二十一日起至清償日止，按週年利率百分之五計算之利息。
原告其餘之訴駁回。
訴訟費用由被告負擔百分之八，餘由原告負擔。
本判決第一項得假執行；但被告如以新臺幣伍萬玖仟陸佰玖拾元
為原告預供擔保，得免為假執行。
原告其餘假執行之聲請駁回。
    事實及理由
壹、原告主張：
一、被告於民國108年11月5日上午7時30分許，酒後自新竹市○○
    路000巷00號住處駕駛車牌號碼000-0000號自用小客貨車(以
    下簡稱系爭車輛)離開，欲前往某工地(涉犯公共危險部分，
    業經本院以108年度竹北交簡字第625號判處有期徒刑2月確
    定)，嗣於同日上午7時52分許，沿新竹縣竹北市中正東路由
    西向東行駛，駛至中正東路與仁德街口時，不慎撞及由北向
    南行走在行人穿越道上之原告，造成原告先騰空飛起頭部直
    接撞擊擋風玻璃，再跌至地面，腦部受有2次重創，送醫前
    呈昏迷狀態，並經東元醫療社團法人東元綜合醫院(下稱東
    元醫院)初步診斷為身體外傷併腦部重創等傷害，嗣則引發
    創傷性脊椎坐骨神經痛傷害無法長久站立與行走，需以輪椅
    代步及專人照顧。原告復於車禍事故發生後1個月內即呈現
    頭痛、人會抖動即腦部神經痛合併偶發性抽動現象，不斷進
    出中西醫門診、檢查、針灸、打針治療等，且因頭部外傷後
    發生腦震盪後遺症係無法預估，腦部神經損傷亦無法利用電
    腦斷層診斷出來，東元醫院外科醫師考量原告年事已高，故
    針對腦部「內傷」及經椎經壓迫外傷均採取保守之止痛療法
    ，不建議做侵入性治療。而原告固於109年9月30日、109年1
    1月11日始經國立臺灣大學醫學院附設醫院新竹生醫園區分
    院(以下簡稱台大醫院生醫分院)開立診斷證明書記載「枕神
    經痛、疑頸椎經壓迫」、「腦部神經痛合併偶發性抽動、疑
    頸椎經壓迫」等病症，此乃係因疫情因素未前往大醫院看診
    ，然由原告持續未間斷之就診情形來看，時序上自有關連，
    且原告於本件車禍事故發生前未曾有腦部神經方面內外科就
    診紀錄，故原告所受之前揭傷勢確實與本件車禍事故之發生
    有因果關係。
二、原告請求被告賠償之項目及金額如下：
(一)醫療費用新臺幣(下同)38,361元：
　　原告因本件車禍受有頭部外傷併腦震盪、臉部及四肢多處擦
    挫傷，嗣更引發創傷性脊椎坐骨神經痛、頸椎經壓迫枕神經
    痛，並有癲癇等後遺症，自108年11月5日起至110年9月13日
    期間，先後前往東元醫院、南門綜合醫院(以下簡稱南門醫
    院)、丘氏中醫診所、一品堂竹北中醫診所(以下簡稱一品堂
    中醫)、彭小兒科內科診所(以下簡稱彭內科診所)、玄堂中
    醫診所、國立臺灣大學醫學院附設醫院(以下簡稱台大醫院)
    、太淵中醫診所等就醫，並接受門診、檢查、針灸、打針等
    治療，共計支出醫療費用38,361元(明細如本院竹北簡字卷㈠
    第129頁至第133頁)。
(二)醫療用品費用5,440元：
　　原告因本件車禍事故受有創傷性脊椎坐骨神經痛及關節痛等
    傷害，無法長久站立，需以輪椅代步，醫師建議以輔具鞏固
    身體，原告因而購買護腰1個、護膝2副，共計支出5,440元
    。
(三)交通費30,730元：
　　依照就診日期，以網路APP優良計程車車資計算器計算，前
    往東元醫院單趟車資為145元、南門醫院單趟車資為260元、
    一品堂中醫診所單趟車資為100元、丘氏中醫診所單趟車資
    為275元、台大醫院生醫分院單趟車資為285元、太淵中醫診
    所單趟車資為100元，故自108年11月5日起至110年9月13日
    止，共計支出交通費30,730元(明細如本院竹北簡字卷㈠第13
    3頁至第137頁)。
(四)未來2年醫療費6,000元：
　　未來醫療費以1年總數6次，以2年共12次計算，單次醫療費
    為500元，合計需支出6,000元。
(五)未來2年交通費6,480元：
　　未來復健1年總數6次，以2年共12次計算，前往台大醫院生
    醫分院來回車資570元，計6,480元。
(六)看護費用324,000元：
　　原告高齡85歲，且因本件車禍事故所受傷害嚴重，復原休養
    期間由他人看護照料，應屬必要，故自108年11月18日起至1
    09年1月6日聘請全日看護，以每日2,100元為計算，計支出1
    26,000元看護費，自109年8月1日起至110年1月31日期間，
    聘請半日看護，半日以1,100元計算，計支出198,000元之看
    護費，合計共324,000元。
(七)精神慰撫金500,000元：
　　原告因本件車禍事故受有重傷，身心煎熬比坐牢僅失去自由
    更加痛苦，神經抽痛腫脹夜不成眠，無法自行行動日後需長
    期忍受創傷性脊椎坐骨神經痛、經椎經壓迫枕神經痛無法久
    走久立，需以輪椅代步，並有癲癇後遺症等傷害，長期以藥
    物治療可能永遠無法復原，需定期於門診追蹤及使用神經痛
    藥物注射，並服用癲癇藥物治療，為此請求以1日5,000元計
    算共100天之精神慰撫金500,000元。
三、爰依民法第184條第1項前段、第193條第1項、第195條第1項
    、第213條第1項、第216條第1項之規定提起本件訴訟，並聲
    明：
(一)被告應給付原告747,977元，及自刑事附帶民事起訴狀繕本
    送達之翌日起至清償日止，按年利百分之5計付之利息。
(二)原告願供擔保，請准宣告假執行。
貳、被告則以：
一、被告應負本件車禍之肇事責任，亦願意賠償，然原告係於10
    9年10月間始提出腦部受傷造成癲癇之醫療證明，故難認原
    告罹患枕神經痛、疑頸椎經壓迫及腦部神經痛合併偶發性抽
    動等病症，與本件車禍事故之發生有因果關係。茲就原告各
    項請求及金額，表示意見如下：
(一)醫療費用：
　　被告針對原告前往東元醫院看診4次之醫療費700元部分，並
    不爭執，南門醫院、丘氏中醫診所、一品堂中醫診所、玄堂
    中醫診所就診部分是否與本件車禍事故有關，未經原告敘明
    ，是否可為請求，並非無疑。而台大醫院、台大醫院生醫分
    院醫療費用部分，因無法證明與本件車禍有關，原告自不得
    請求。
(二)醫療用品費用：
　　被告並不爭執原告支出購買護膝、護腰之費用5,440元。
(三)交通費：
　　對原告提出之計程車車資計算(本院竹北簡字卷㈠第197頁至
    第207頁)無意見，然須以本件車禍事故有關之醫療進而支出
    之交通費為限。
(四)未來2年醫療費：
　　東元醫院於108年11月5日開立之診斷證明書僅記載宜門診追
    蹤治療，並無復健相關之記載，是原告主張本案另有復健之
    必要，並請求未來復健之醫療費，顯欠所憑。
(五)未來2年交通費：
　　原告未有復健之必要，故原告請求未來復健之交通費部分，
    同非可採。
(六)看護費：
　　原告雖提出看護費收據並據以請求看護費，然原告受傷前往
    東元醫院就診之診斷證明書記載為：「經診療後離院，宜於
    門診追蹤治療」，足見原告傷勢並未嚴重到需專人看護之程
    度，是原告請求看護費用顯無理由。
(七)精神慰撫金：
　　原告請求精神慰撫金50萬元，實屬過高，請求酌減。
二、答辯聲明：
(一)原告之訴駁回。
(二)如受不利之判決，被告願供擔保請准宣告免為假執行。
參、得心證之理由：　　　　　　
一、查被告於108年11月5日上午7時30分許，酒後自新竹市○○路0
    00巷00號住處駕駛系爭車輛離開，欲前往某工地(涉犯公共
    危險部分，業經本院以108年度竹北交簡字第625號判處有期
    徒刑2月確定)，嗣於同日上午7時52分許，沿新竹縣竹北市
    中正東路由西向東行駛，駛至中正東路與仁德街口時，本應
    注意車輛行經行人穿越道，遇有行人穿越時，無論有無交通
    指揮人員指揮或號誌指示，均應暫停讓行人先行通過，且依
    當時天候晴，日間自然光線，道路無缺陷，並無不能注意之
    情事，竟疏未注意，仍因飲酒致注意力降低，而未暫停讓行
    人穿越而貿然直行，致撞擊由北向南行走在行人穿越道上之
    原告，使原告倒地，受有頭部外傷併腦震盪、左膝挫傷等傷
    害。被告所涉過失傷害案件，經本院刑事庭於109年7月26日
    以109年度交易字第540號刑事判決，判處有期徒刑5月，得
    易科罰金，嗣經臺灣新竹地方檢察署檢察官提起上訴後，經
    臺灣高等法院於110年10月20日以110年度交上易字第80號駁
    回上訴等情，有上開刑事判決附卷可稽(見本院調字卷第3頁
    至第6頁、本院竹北簡字卷㈡第21頁至第27頁)，且為兩造所
    不爭執，此部分事實自堪認定。
二、原告主張其因本件車禍事故除受有頭部外傷併腦震盪、左膝
    挫傷等傷害外，嗣後更引發創傷性脊椎坐骨神經痛、頸椎經
    壓迫枕神經痛及腦部神經痛合併偶發性抽動等後遺症，並提
    出台大醫院生醫分院出具載有「枕神經痛、疑頸椎經壓迫」
    、「腦部神經痛合併偶發性抽動、疑頸椎經壓迫」病名之診
    斷證明書(見本院調字卷第72頁至第75頁)為據，然為被告所
    否認，並以前詞置辯，是本件爭執厥於：㈠原告於本次事故
    中受何傷害？有無受有枕神經痛、疑頸椎經壓迫、腦部神經
    痛合併偶發性抽動等傷害？㈡原告請求各項金額有無理由？
    茲分述如下：
(一)原告因本件車禍事故，僅受有頭部外傷併腦震盪、左膝挫傷
    等傷害：
　１按損害賠償之債，以有損害之發生及有責任原因之事實，並
    二者之間，有相當因果關係為成立要件；故原告所主張損害
    賠償之債，如不合於此項成立要件者，即難謂有損害賠償請
    求權存在；且所謂相當因果關係，係指依經驗法則，綜合行
    為當時所存在之一切事實，為客觀之事後審查，認為在一般
    情形下，有此環境、有此行為之同一條件，均可發生同一之
    結果者，則該條件即為發生結果之相當條件，行為與結果即
    有相當之困果關係；反之，若在一般情形上，有此同一條件
    存在，而依客觀之審查，認為不必皆發生此結果者，則該條
    件與結果並不相當，不過為偶然之事實而已，其行為與結果
    間即無相當因果關係，不能僅以行為人就其行為有故意過失
    ，即認該行為與損害間有相當因果關係(最高法院98年度台
    上字第673號判決要旨參照)。是侵權行為損害賠償請求權人
    得向侵權行為人請求之範圍，必以所受損害與責任原因事實
    間，依其情形均可發生同樣之損害，而為回復原狀所必要者
    ，始堪肯認在得請求賠償之列。
　２查原告於本件車禍發生後送往東元醫院急診，經診療後診斷
    為頭部外傷併腦震盪、左膝挫傷等傷害，有原告提出之東元
    醫院108年11月5日診斷證明書可參(見本院附民卷第53頁)；
    而本院就原告受傷情形依職權函詢東元醫院，該院於110年7
    月8日以東祕總字第1100001116號函表示：「依據病歷記載
    病人(即原告，下同)於108年11月5日因車禍導致頭部外傷合
    併左膝挫傷至本院急診就診，腦部斷層檢查顯示無異常發現
    ，於108年11月8日及108年11月11日至神經外科門診複查，
    未住院，神經理學檢查無神經缺損。」等情(見本院竹北簡
    字卷㈠第23頁)；又由東元醫院提供之原告108年11月8日及10
    8年11月11日門診病歷資料，原告於上開期日經神經外科醫
    師診斷之病症均為：「主診斷：腦震盪、伴有少於30分鐘意
    識喪失之初期照護；副診斷：臉部壓砸傷之初期照護，左側
    膝部壓砸傷之初期照護，碰撞受傷之初期照護，腦震盪後症
    候群，頭暈及目眩；神經學檢查：巨視上無神經缺損。」等
    情，有東元醫院110年9月8日東祕總字第1100001524號函附
    之病歷資料附卷可稽(見本院竹北簡字卷㈠第103頁第104頁)
    ，是認原告於本件車禍事故發生後前往東元醫院急診與神經
    外科門診診斷之結果確實僅受有頭部外傷腦震盪、左膝挫傷
    之傷害，腦部斷層檢查結果亦無異常。
　３次查，原告雖提出台大醫院生醫分院於109年9月30日、109年
    11月11日、110年1月13日、110年3月24日出具載有「枕神經
    痛、疑頸椎經壓迫」、「腦部神經痛合併偶發性抽動、疑頸
    椎經壓迫」病名之診斷證明書(見本院竹北簡字卷㈠第245頁
    至第251頁)，及自109年9月7日起至110年8月25日前往台大
    醫院生醫分院綜合內科部、神經部看診之門診病歷紀錄(見
    本院竹北簡字卷㈠第253頁至第331頁)。惟原告於事故發生當
    下並未經診斷為患有「枕神經痛、疑頸椎經壓迫、腦部神經
    痛合併偶發性抽動」等病症，且原告自東元醫院108年11月1
    1日神經外科門診看診後，尚於108年11月21日前往南門醫院
    復健科進行門診治療及電腦斷層檢查，自108年11月25日起
    至109年1月21日期間在一品堂中醫診所就雙膝及腰部挫傷等
    進行門診達21次，於108年11月30日起至109年1月17日則因
    腰痛、足踝痛、腰椎痠痛等病症前往丘氏中醫診所進行針灸
    治療7次等情，有原告提出之南門醫院醫療費用門診收據、
    丘氏中醫診所門診處方明細及收據、一品堂中醫診所診斷證
    明書及醫療費用證明單等在卷可憑(見本院竹北簡字卷㈠第14
    3頁至第147頁、第179頁至第183頁)，且由原告於108年11月
    21日前往南門醫院之病歷資料可見原告係因「Collision ov
    er back during a traffic accident on 11/5 walking di
    fficutlties」即車禍事故發生後行走困難前往看診，有南
    門醫院110年7月20日(110)南綜醫字第631號函及原告病歷資
    料可參(見本院竹北簡字卷㈠第27頁至第29頁)；丘氏中醫診
    所於110年7月12日之回函亦表示原告係因車禍腰痛及足踝痛
    、腰椎區痠痛等原因前往看診及接受針灸治療等語(見本院
    竹北簡字卷㈠第25頁)，均未有醫治原告神經痛抑或腦神經病
    症之情形，故認原告自本件車禍事故發生後於密接時間前往
    東元醫院、南門醫院、丘氏中醫診所、一品堂中醫診所等醫
    療院所進行診療之部分應僅限於頭部外傷併腦震盪與腰部、
    雙膝與足踝等挫傷引起之痠痛，並未及於神經痛及腦神經所
    產生之病症。再者，原告罹患之「枕神經痛、疑頸椎經壓迫
    、腦部神經痛合併偶發性抽動」等病症係於上開密接醫療療
    程即109年1月21日結束後逾7月，向台大醫院生醫分院進行
    門診治療時始經診斷得出，是否與本件車禍有關，顯有疑問
    。況且，病患對醫師之主訴內容係其個人對於傷勢部位、就
    診原因之主觀描述，非能遽採為疾病成因判斷之唯一依據，
    而頭痛、身體抖動之原因眾多，台大醫院生醫分院針對原告
    之就醫情形，亦曾於110年7月29日回函表示：「病人於109
    年9月30日、11月11日、110年1月13日及3月24日至本院就醫
    ，診斷為腦部神經痛合併偶發性抽動，病人自述車禍後才出
    現相關症狀，但無法判定其病症與車禍之間的因果關係」等
    情(見本院竹北簡字卷㈠第35頁)。另臺灣高等法院刑事庭於1
    10年度交上易字第80號過失傷害案件審理時亦曾針對原告之
    病症(腦部神經痛合併偶發性抽動、疑頸椎經壓迫)成因為何
    、可否判斷與本案車禍之關聯性等函詢台大醫院生醫分院，
    該院函覆稱：「病人腦部偶發性抽動，經檢查並無結構性病
    因，無癲癇之病症，使用抗癲癇藥物係作為神經痛之治療，
    目前無法判斷其病症恢復之可能性及是否為重大不治或難治
    之情況。病人自述於車禍發生後才開始有神經痛之症狀，兩
    者有時序上之關聯，但無法判斷有無因果關係。」等語，有
    台大醫院生醫分院110年4月30日新竹臺大分院病歷字第1100
    004255號函在卷足憑(見本院竹北簡字卷㈠第111頁至第112頁
    )，均無從推認原告嗣後關於腦部神經痛合併偶發性抽動、
    疑頸椎經壓迫等病症之就診行為係因本件事故發生所肇致，
    是原告主張其罹患腦部神經痛合併偶發性抽動、疑頸椎經壓
    迫等病症與本件車禍事故之發生有因果關係，難認有據。
　４且按，當事人主張有利於己之事實者，就其事實有舉證之責
    任，民事訴訟法第277條前段定有明文。又民事訴訟如係由
    原告主張權利者，應先由原告負擧証之責，若原告先不能舉
    證，以證實自己主張之事實為真實，則被告就其抗辯事實即
    令不能舉證，或其所舉證據尚有疵累，亦應駁回原告之請求
    ，最高法院著有17年上字第917號判例可資參照。是在舉證
    責任分配之原則下，主張權利存在之人，應就權利發生之法
    律要件事實負舉證責任；主張權利變化、消滅之法律要件事
    實，則由否認之人負舉證責任。是依前揭說明，原告就其主
    張受有枕神經痛、疑頸椎經壓迫、腦部神經痛合併偶發性抽
    動等傷害係本件車禍事故造成之因果關係自應負舉證責任；
    惟依原告提出之卷內相關資料尚難認其已舉證證明之，是其
    主張前揭傷勢係本件車禍所致，洵屬無據，難認可採。
　５從而，原告因本件車禍事故，僅受有頭部外傷併腦震盪、左
    膝挫傷等傷害。　
(二)原告得請求被告賠償之金額為59,690元：
　１按因故意或過失，不法侵害他人之權利者，負損害賠償責任
    ；不法侵害他人之身體或健康者，對於被害人因此喪失或減
    少勞動能力或增加生活上之需要時，應負損害賠償責任；不
    法侵害他人之身體、健康、名譽、自由、信用、隱私、貞操
    ，或不法侵害其他人格法益而情節重大者，被害人雖非財產
    上之損害，亦得請求賠償相當之金額，民法第184條第1項前
    段、第193條第1項、第195條第1項分別定有明文。
　２醫療費用4,810元：
　　原告主張其因本件車禍事故受傷支出醫療費用38,361元，並
    提出醫療費用支出明細表、東元醫院醫療費用收據、南門醫
    院醫療費用收據、丘氏中醫診所收據、台大醫院醫療費用收
    據、玄堂中醫診所掛號費收據、台大醫院生醫分院醫療費用
    收據、一品堂中醫診所醫療費用證明單、彭內科診所醫療費
    用明細、太淵中醫診所醫療費用明細收據等為證(見本院竹
    北簡字卷㈠第129頁至第133頁、第141頁至第195頁)。惟與本
    件車禍事故有因果關係者僅限於原告所受頭部外傷併腦震盪
    、左膝挫傷等傷害，其餘部分即109年1月21日以後經診斷為
    枕神經痛、疑頸椎經壓迫、腦部神經痛合併偶發性抽動等傷
    害與本案之發生無因果關係，已如前述，是依卷附診斷證明
    書、醫療費用收據及醫療費用支出明細表，原告請求自108
    年11月5日起至109年1月21日期間前往東元醫院3次、南門醫
    院1次、一品堂中醫診所21次、丘氏中醫診所7次、彭內科診
    所看診1次，合計支出之醫療費用共4,810元部分(計算式：5
    30＋50＋50＋120＋360＋3,500＋200)，核屬治療其所受傷害之必
    要花費，應予准許。原告就其餘醫療費用部分，則未能證明
    與本件車禍事故之發生有何因果關係存在，即屬無據。
　３醫療用品5,440元：
　　原告主張其因本件車禍事故發生後，醫師建議以輔具鞏固身
    體，原告因而購買護腰1個、護膝2副，共計支出5,440元一
    節，業據提出代收款專用繳款證明、Shopee購物資訊各3紙
    為憑(見本院竹北簡字卷㈠第209頁至第215頁)，且為被告所
    不爭執(見本院竹北簡字卷㈡第34頁)，是原告請求該部分之
    損害，自應准許。
　４交通費9,440元：
　　原告主張其因本件車禍事故支出交通費30,730元部分，固提
    出交通費用支出明細表、優良計程車預估車資資料等為憑(
    見本院竹北簡字卷㈠第133頁至第137頁、第197頁至第207頁)
    ，然原告於109年1月21日以後前往醫療院所看診之醫療行為
    與本件車禍事故之發生無因果關係，業如前述，因此，原告
    請求自109年1月21日以後就醫所支出之交通費，自屬無據，
    難予准許。本院復審酌原告因本件車禍事故雖僅受有頭部外
    傷併腦震盪、左膝挫傷等傷害，然原告於本件車禍事故發生
    之際高齡83歲，並受有左膝之傷害，是原告於受傷期間就醫
    確屬不便，而有專人接送看診之必要；又原告自108年11月5
    日起至109年1月21日期間前往東元醫院3次、南門醫院1次、
    一品堂中醫診所21次、丘氏中醫診所7次、彭內科診所看診1
    次；另參以被告不爭執之優良計程車預估車資計算表(見本
    院竹北簡字卷㈠第197頁至第207頁)，自原告住處分別前往東
    元醫院單趟預估車資為145元、南門醫院單趟預估車資為260
    元、一品堂中醫診所單趟預估車資為100元、丘氏中醫診所
    單趟預估車資為275元、彭內科診所則位於新竹縣竹北市博
    愛街原告未乘坐計程車，故原告因而請求被告給付其自108
    年11月5日起至109年1月21日期間看診往返之計程車費用9,4
    40元(計算式：145×2×3＋260×2＋100×2×21＋275×2×7)，核屬有
    據，自應准許。至逾此範圍之請求，難認有據，不應准許。
　５未來2年醫療費、交通費0元：
　　原告主張其未來尚有1年回診6次、2年回診共12次之必要，
    故請求被告給付未來2年之醫療費6,000元及交通費6,480元
    云云。然原告自109年1月21日以後所產生之病症與本案車禍
    之發生難認有因果關係，已如前述，且原告就此部分費用之
    用途、與本件車禍事故間之關連性始終未提出證據以實其說
    ，本院自難依其單方之陳述判命被告支付之，是原告所為
　　未來2年之醫療費及交通費之請求，自應予以駁回。
  ６看護費用0元：
    原告主張其因本件車禍事故受傷，自108年11月18日起至109
    年1月6日聘請全日看護，以每日2,100元為計算，計支出126
    ,000元看護費；自109年8月1日起至110年1月31日期間，聘
    請半日看護，半日以1,100元計算，計支出看護費198,000元
    ，合計324,000元一情，雖提出看護費用收據8紙為證(見本
    院竹北簡字卷㈠第217頁至第22頁)。惟查，原告因本件事故
    受有頭部外傷併腦震盪、左膝挫傷等傷害，依其所受之傷勢
    ，尚難認有聘請專人看護照顧之必要。且本院依職權函詢東
    元醫院依原告所受之前揭傷害有無專人全日或半日看護之必
    要，該院函覆稱：「聘請看護需求依病人及家屬需求自行聘
    僱之」等語，有東元醫院110年9月8日東秘總字第110000152
    4號函在卷可佐(見本院竹北簡字卷㈠第101頁)，堪信縱原告
    曾聘請看護照顧因而支出看護費用，亦與本件車禍事故所受
    之傷害無關，故原告請求看護費用324,000元，顯無理由，
    不應准許。
　７精神慰撫金4萬元：
　　按人格權遭遇侵害，受有精神上之痛苦，而請求慰藉金之賠
    償，其核給之標準，須斟酌雙方之身分、資力與加害程度及
    其他各種情形核定相當之數額。其金額是否相當，自應依實
    際加害情形與被害人所受之痛苦及雙方之身分、地位、經濟
    狀況等情狀決定之，此有最高法院51年台上字第223號判決
    、85年度台上字第460號判決意旨參照。經查，原告因本件
    車禍事故受有頭部外傷併腦震盪、左膝挫傷等傷害，造成生
    活諸多不便，且因年事已高，尚須比一般青壯年花費更多心
    力方得以痊癒，堪認在精神上及肉體上必感受痛苦，則原告
    請求非財產之損害賠償自屬有據。本院斟酌原告於事故當時
    年滿83歲，未受過教育、擔任家管，108年度所得94,448元
    、名下有9筆財產、財產總額為9,343,160元，被告擔任油漆
    工、按日計酬、平均每月薪水約0萬元、國中畢業，108年查
    得所得為000元、名下有5筆財產，財產總額為0,000,000元
    等情，業據兩造陳明在卷，並有本院依職權查詢稅務電子閘
    門財產所得調件明細表2份附卷可稽(見本院調字卷第138頁
    、第14頁至第20頁)，爰衡量兩造之身分、地位、經濟能力
    等一切實際情況，認原告請求50萬元之精神慰撫金，尚屬過
    高，應以4萬元計算較為公允。準此，原告請求被告給付精
    神慰撫金4萬元部分，為有理由，逾此數額之請求，乃屬無
    據，應予駁回。
　８從而，本件原告得請求之項目與金額為醫療費用4,810元、醫
    療用品費用5,440元、交通費9,440元、精神慰撫金40,000元
    ，合計59,690元(計算式：4,810＋5,440＋9,440＋40,0000)。
(三)末按，給付無確定期限者，債務人於債權人得請求給付時，
    經其催告而未為給付，自受催告時起，負遲延責任。其經債
    權人起訴而送達訴狀，或依督促程序送達支付命令，或為其
    他相類之行為者，與催告有同一之效力；遲延之債務，以支
    付金錢為標的者，債權人得請求依法定利率計算之遲延利息
    ；應付利息之債務，其利率未經約定，亦無法律可據者，週
    年利率為百分之五，民法第229條第2項、第233條第1項前段
    、第203條分別定有明文。從而，原告依民法第184條第1項
    前段、第193條第1項、第195條第1項之規定，請求被告給付
    59,690元，及自刑事附帶民事起訴狀繕本送達之翌日(即109
    年10月21日，見本院附民卷第7頁)起至清償日止，按週年利
    率百分之5計算之利息，為有理由，應予准許；逾此部分之
    請求，即屬無據，應予駁回。
肆、本件判決事證已臻明確，兩造其餘攻擊防禦方法及所提證據
    ，經審酌後，認均與判決結果無影響，爰不一一論述。
伍、本件係就民事訴訟法第427條第2項規定適用簡易程序所為被
    告部分敗訴之判決，依民事訴訟法第389條第1項第3款規定
    ，應依職權宣告假執行。原告雖聲明願供擔保請准宣告假執
    行，惟此乃促使本院注意，此部分本院不另為准駁之諭知。
    至於原告敗訴部分，其訴既經駁回，其假執行之聲請亦失所
    附麗，應併予駁回。被告陳明願供擔保請准宣告免為假執行
    ，經核並無不合，爰酌定相當擔保金額准許之。
陸、訴訟費用負擔之依據：民事訴訟法第79條。
中　　華　　民　　國　　110 　年　　11 　　月　　19　日
                  竹北簡易庭  法官  李宇璿
以上正本係照原本作成。
如對本判決上訴，須於判決送達後20日內向本院提出上訴狀。如
委任律師提起上訴者，應一併繳納上訴審裁判費。
中　　華　　民　　國　　110 　年　　11　　月　　22　　日
                              書記官  王恬如